---
title: "Comparación entre S&P 500 y NASDAQ"
author: "Francisco Flor"
date: "2024-09-05"
output: html_document
---

```{r setup, include=FALSE}
# Configurar el entorno de trabajo
knitr::opts_chunk$set(echo = TRUE)
```

# Introducción

#### Este análisis compara los índices S&P 500 y NASDAQ utilizando datos históricos de precios de cierre ajustados, descargados de Yahoo Finance y visualizados de manera interactiva usando dygraphs.


# Proceso


#### Paquetes Necesarios

```{r, include= FALSE}

# Cargar librerías
library(quantmod)  # Descargar series financieras
library(dygraphs)  # Graficar series interactivas

```





#### Descarga de los Datos
```{r, include=T}
# Descargar datos de los índices
getSymbols(c("^GSPC", "^IXIC"), src = "yahoo")

# Mostrar las primeras filas del S&P 500
head(GSPC)

# Mostrar las primeras filas deL NASDAQ
head(IXIC)

```


#### Selección de los Precios de Cierre Ajustados

```{r, include=T}
# Seleccionar solo las columnas de cierre ajustado
sp500 <- Cl(GSPC)
nasdaq <- Cl(IXIC)

```

#### Combinación de los Datos

```{r, include=T}
# Combinar los datos en un solo dataframe
data <- merge(sp500, nasdaq)

# Renombrar las columnas
colnames(data) <- c("S&P 500", "NASDAQ")

```



#### Gráfico Interactivo con dygraph

```{r, include=T}
# Graficar con dygraph y añadir un selector de rango
dygraph(data, main = "Comparación entre S&P 500 y NASDAQ") %>%
  dyRangeSelector()
```

